【裁判字號】    90,交易,328
【裁判日期】    901023
【裁判案由】    過失傷害
【裁判全文】
臺灣臺南地方法院刑事判決                          九十年度交易字第三二八號
    公  訴  人  臺灣台南地方法院檢察署檢察官
    被      告  乙○○
右列被告因過失傷害案件，經檢察官提起公訴（九十年度偵字第一八八九號），本院
判決如左：
    主  文
乙○○因過失傷害人，處拘役伍拾日，如易科罰金，以參佰元折算壹日。
    事  實
一、乙○○明知未考取普通小客車駕駛執照不得駕駛車輛，竟於民國九十年一月六日
    中午十二時許，駕駛車牌號碼ＴＨ─七四五五號自用小客車，沿台南市○○路○
    段快車道由東往西方向行駛，途經該路與海佃路四段四０九巷之無號誌之交岔路
    口，即往南左轉入海佃路四段四０九巷時，理應注意車輛行駛時，駕駛人應注意
    車前狀況，並隨時採取必要之安全措施，及行經無號誌之交岔路口，應減速慢行
    ，作隨時停車之準備，而依當時天候晴朗、日間自然光線、路面乾燥無缺陷、道
    路上未有任何障礙物、視距復屬良好等情形以觀，客觀上亦無不能注意之情事，
    其竟疏於注意及此，致其自用小客車左前輪撞及由西向東穿越海佃路四０九巷亦
    疏未注意左右來車之幼童高瑞賢（係八十二年十一月九日出生），使高瑞賢受有
    右脛開放性骨折，併骨露出及皮膚壞死等傷害。
二、案經被害人高瑞賢之父甲○○訴由台南市警察局第三分局報台灣台南地方法院檢
    察署偵查起訴。
    理  由
一、訊據被告乙○○固坦承於右揭時、地，無照駕車撞及高瑞賢，致高瑞賢受有傷害
    之事實，惟矢口否認有何過失傷害犯行，辯稱：伊當時時速約十五、十六公里，
    伊當時是要到安定國小載小孩，伊有減速慢行，伊的車頭已經過了三分之一，是
    高瑞賢自己衝出來，才會撞到他，而他的腳壓在我左前輪下，但沒有壓過去云云
    。經查：
    （一）右揭犯罪事實，業據被害人高瑞賢及告訴人甲○○於本院審理時指訴綦詳
          ，並有道路交通事故調查報告表一紙、現場照片六張、奇美醫學中心診斷
          證明書一紙、高瑞賢受傷照片五張附卷可參。
    （二）按車輛行駛時，駕駛人應注意車前狀況，並隨時採取必要之安全措施，及
          行經無號誌之交岔路口，應減速慢行，作隨時停車之準備，道路交通安全
          規則第九十四條第三項前段、第九十三條第一項第四款定有明文。次查，
          被告乙○○所駕自用小客車在肇事現場留有五．七公尺剎車痕，而該路段
          係屬瀝青乾燥路面，此有道路交通事故調查報告表之事故現場圖及路面狀
          況乙欄載明可考，依司法行政部於六十二年五月九日所頒定之「一般公路
          汽車煞車距離、行車速度對照表」，以最有利於被告之三年以上瀝青乾燥
          路面為基準推算，被告肇事前之行車速度，顯逾時速三十公里。又依被告
          供稱，其肇事前係為前往安定國小，接載其子女放學，足見被告應知悉肇
          事地點鄰近國小，為顧及學童安全，於放學時段入該無號誌交岔路口，自
          應減速慢行，作隨時停車之準備，並注意前述規定，而依當時情形，客觀
          上亦無不能注意之情事，其竟疏於注意車前狀況及減速慢行，致撞及穿越
          道路之被害人高瑞賢，是被告之駕駛行為，顯有過失。況本件經送台灣省
          台南區行車事故鑑定委員會、臺灣省車輛行車事故覆議鑑定委員會鑑定，
          亦均持相同見解，復有上二鑑定委員會九十年五月四日南鑑字第九００四
          六七號函及鑑定意見書、九十年九月二十日府覆議字第九Ｏ一八０八號函
          在卷可參。
    （三）末查，本件被害人高瑞賢係因此次車禍，受有如事實欄所載之傷害，而被
          告之過失駕車行為，與告訴人所受之傷害間，復具有相當因果關係，雖被
          害人高瑞賢與本件車禍之發生亦有疏失，但既由於被告之過失併合而為危
          害發生之原因，被告之刑責，當不能因此相抵而解免，僅可供量刑之斟酌
          而已，本件事證明確，被告過失傷害犯行，堪予認定。
二、核被告乙○○所為，係犯刑法第二百八十四條第一項前段之普通過失傷害罪。又
    被告無駕駛執照駕車肇事致人受傷，應依道路交通管理處罰條例第八十六條第一
    項規定，加重其刑。本院審酌被告之生活狀況、品行、智識程度、犯罪所生之危
    險或損害、過失程度、告訴人所受之傷害，及被害人於本件車禍之發生，亦具肇
    事因素，而被告於車禍後，業已為被害人支付約新臺幣六萬餘元之醫藥費等一切
    情狀，量處如主文所示之刑，並諭知易科罰金之折算標準，以資懲儆。
據上論斷應依刑事訴訟法第二百九十九條第一項前段，刑法第二百八十四條第一項，
、第四十一條第一項前段，道路交通管理處罰條例第八十六條第一項，罰金罰鍰提高
標準條例第一條前段、第二條，判決如主文。
中      華      民      國    九十      年      十      月    二十三    日
                                臺灣臺南地方法院交通法庭
                                    法  官
如不服本判決，應於判決送達後十日內向本院提出上訴狀( 應附繕本 )。
附錄本案論罪科刑法條全文
刑法第二百八十四條第一項前段：
因過失傷害人者，處六月以下有期徒刑、拘役或五百元以下罰金。


司法院資訊處製作；財團法人民間司法改革基金會備份。
